ALEJANDRO EZEQUIEL MAZZEO

Desarrollador de Software

@ ale.exactas@gmail.com in alejandro-mazzeo

\ +54 1159553542

alemazzeo

♀ Ituzaingo, Buenos Aires



Estudiante avanzado de Física en la Universidad de Buenos Aires. Programando desde los 10 años. Web para el front-end, C y CUDA para alto rendimiento, Python para todo. Me gusta el repositorio ordenado, el código documentado y los tests al día. La electrónica y el taller como pasatiempos heredados. La Computación de Alto Rendimiento y la Inteligencia Artificial como pasatiempos adquiridos.

EXPERIENCIA

Desarrollador en Python - Científico de datos **NINJA Consultora**

Mayo 2020 - Actualidad

- Desarrollo de un software para experimentación en Procesamiento del Lenguaje Natural (Python + TensorFlow + Spacy)
- Manager del repositorio
- Diseño y desarrollo de una interfaz Web para el etiquetado de datos

Desarrollador de software y hardware para Microscopía IFIBA + Y-TEC

Enero 2019 - Actualidad

- Diseño y construcción de un Microscopio de Pticografía de Fourier (FPM)
- Desarrollo de drivers e interfaces para la adquisición de imágenes de microscopía (electrónica, CTypes, PySerial, C++, Flask, JavaScript y Bootstrap)
- Desarrollo en TypeScript de un software para la anotación de muestras (W2UI + OpenSeaDragon + PaperJS)

Desarrollador de software en Python + CUDA Instituto de Ingeniería Biomédica - UBA

Marzo 2018 - Abril 2021

- Desarrollo en Python de un motor para algoritmos genéticos
- Implementación de un algoritmo de deconvolución haciendo uso de la Unidad de Mapeo de Texturas (TMU) de la GPU
- Paralelización en múltiples GPU

Desarrollador de software en Python + CUDA AgrX

Mayo 2020 - Mayo 2020

- Preprocesamiento por técnicas de Computer Vision en una placa Nvidia Jetson Nano
- Implementación de una cascada de filtros en CUDA con interfaz a Python (Ctypes)
- Procesamiento de datos mediante Redes Neuronales
- Mantenimiento remoto (SSH) de los equipos de medición desplegados

Asistencia Técnica IFIBA + Satellogic

Mayo 2020 - Mayo 2020

- Caracterización de una lente para un sistema Star Tracker.
- Desarrollo del hardware y software requerido para dicha tarea.

CONOCIMIENTOS TÉCNICOS

| Python C C++ CUDA |
|-------------------------------|
| TypeScript JavaScript |
| |
| TensorFlow Keras Docker |
| Node.js Flask Django |
| SQLAlchemy Bootstrap |
| |
| Jetson Raspberry Arduino |
| |
| Tornería Carpintería |
| Electroneumática Electricidad |
| |
| Autocad SolidWorks |

LENGUAJES

Español Nativo Inglés

FORMACIÓN

- Licenciatura en Ciencias Físicas Facultad de Ciencias Exactas - UBA
 - # 2012 Actualidad
- Técnico Electromecánico Instituto San Antonio de Padua **#** 2005 - 2010

DOCENCIA

 Ayudante de Segunda Facultad de Ciencias Exactas - UBA **#** 2020 - 2021

SITIO WEB

Blog, proyectos y más información en https://alemazzeo.github.io/